臺灣板橋地方法院刑事判決　　　　　　　 93年度訴字第831號
公　訴　人　臺灣板橋地方法院檢察署檢察官
被　　　告　甲○○
上列被告因違反毒品危害防制條例案件，經檢察官提起公訴（92
年度毒偵字第3648號），本院於準備程序進行中，被告就被訴事
實為有罪之陳述，經告知被告簡式審判程序之旨，並聽取當事人
之意見後，裁定進行簡式審判程序判決如下：
    主  文
甲○○連續施用第一級毒品，累犯，處有期徒刑拾月；又連續施
用第二級毒品，累犯，處有期徒刑肆月，扣案第二級毒品大麻（
鑑驗淨重零點零壹公克）沒收銷燬之，扣案煙斗壹支沒收；應執
行有期徒刑壹年，扣案第二級毒品大麻（鑑驗淨重零點零壹公克
）沒收銷燬之，扣案煙斗壹支沒收。
    事  實
一、甲○○曾於民國83年間，因犯肅清煙毒條例之罪，經本院判
    處有期徒刑3 年2 月確定；甲○○又因竊盜罪經本院判處有
    期徒刑8 月，經上訴臺灣高等法院後撤回上訴而確定，兩罪
    裁定定應執行刑3 年7 月，執行至86年6 月3 日假釋出監。
    詎甲○○於88年間違反假釋保護管束規定，經裁定撤銷假釋
    ，應執行殘刑1 年7 月11日，於91年6 月18日縮短刑期執行
    完畢。甲○○另於89年間因違反毒品危害防制條例，經裁定
    方法院以89年度毒聲字第1763號裁定送強制戒治，執行至90
    年3 月23日停止戒治（轉送監獄執行前開有期徒刑殘刑），
    於同年7 月26日期滿，經臺灣臺北地方法院檢察署檢察官以
    90年度戒毒偵一字第187 號為不起訴處分確定。詎甲○○不
    知悔改，於前開強制戒治期滿出所後，又基於施用第一級毒
    品海洛因之概括犯意，自91年10、11月間之某日起，至92年
    11月間之某日止，連續多次在臺北縣五股鄉○○路16巷17號
    2 樓之居所內，以針筒注射之方式施打第一級毒品海洛因。
    另復基於施用第二級毒品大麻之概括犯意，於92年11月間，
    連續4 、5 次在同上處所，以自備煙斗內放置大麻煙草點燃
    吸食之方式，施用第二級毒品大麻。嗣於92年11月5 日14時
    30 分 許，在臺北縣五股鄉○○路1 號7 樓之2 為警查獲，
    並扣得第二級毒品大麻（鑑驗淨重0.01公克）、煙斗1 支。
二、案經臺北市政府警察局士林分局報請臺灣板橋地方法院檢察
    署檢察官偵查起訴。
    理  由
一、按除被告所犯為死刑、無期徒刑、最輕本刑為3 年以上有期
    徒刑之罪或高等法院管轄第一審案件者外，於第一次審判期
    日前之準備程序進行中，被告先就被訴事實為有罪之陳述時
    ，審判長得告知被告簡式審判程序之旨，並聽取當事人、代
    理人、辯護人及輔佐人之意見後，裁定進行簡式審判程序，
    刑事訴訟法第273 條之1 第1 項定有明文。經核本件被告甲
    ○○所犯係死刑、無期徒刑、最輕本刑為3 年以上有期徒刑
    以外之罪，其於準備程序中就被訴事實為有罪之陳述，經法
    官告知簡式審判程序之旨，並聽取公訴人、被告之意見後，
    本院爰依首揭規定，合議裁定由受命法官獨任進行簡式審判
    程序，合先敘明。
二、又本件被告行為後，毒品危害防制條例業經修正，關於依本
    條例第20條第2 項執行觀察、勒戒或強制戒治完畢後，5 年
    內再犯者，不再適用治療處分前置之程序，而得逕行訴究。
    而本件被告曾執行強制戒治期滿經不起訴處分，依修正前本
    條例相關規定，就本案應聲請強制戒治並提起公訴。惟檢察
    官就被告應否裁付強制戒治部分，業依修正後之本條例規定
    ，而未提出聲請，其程序於法並無不合，且於被告有利，本
    院亦應適用修正後之毒品危害防制條例為審判。
三、本件犯罪事實，業據被告甲○○坦承不諱，且被告經警採尿
    份有限公司濫用藥物檢體檢驗報告單附卷為憑（見偵查卷第
    39頁）；另經檢察官囑請憲兵司令部鑑驗，確認其尿液中亦
    含有大麻反應，有該部刑事鑑識中心（93）宇鑑字第04096
    號鑑驗通知書為據（同卷第61頁），堪認被告之自白屬實。
    且被告為警查獲時所扣得之煙草一包，經鑑定為大麻煙草，
    淨重0.01公克，有法務部調查局92年12月17日調科壹字第06
    0007691 號鑑定通知書在卷可稽（見同前卷第54頁），益足
    證被告之犯行明確。而被告前因施用毒品案件，經裁定觀察
    、勒戒後，認有繼續施用毒品之傾向，經臺灣臺北地方法院
    以89年度毒聲字第1763號裁定送強制戒治，執行至90年3 月
    23日停止戒治，於同年7 月26日期滿，經臺灣臺北地方法院
    檢察署檢察官以90年度戒毒偵一字第187 號為不起訴處分確
    定，有臺灣高等法院被告全國前案紀錄表及前開不起訴處分
    書附卷為佐，堪認被告於前開強制戒治處分執行完畢釋放後
    之5 年以內，再犯本件施用海洛因、大麻毒品之犯行明確，
    應依法論處。
三、核被告所為，係犯毒品危害防制條例第10條第1 項之施用第
    一級毒品罪、及同條第2 項之施用第二級毒品罪。被告施用
    前、後持有第一級、第二級毒品之犯行，為施用之高度行為
    所吸收，均不另論罪。被告多次施用第一級毒品之犯行間、
    及多次施用第二級毒品之犯行間，分別時間緊接，犯罪構成
    要件相同，顯係基於概括犯意反覆而為，應依連續犯各論以
    一罪，並依法加重其刑。被告所犯連續施用第一級毒品罪及
    連續施用第二級毒品罪間，犯意各別，行為互異，應分論併
    罰。公訴意旨雖僅論及被告1 次施用第一級毒品犯行及1 次
    施用第二級毒品之犯行，惟被告多次施用第一級毒品、第二
    級毒品之犯行，既係基於概括犯意所為，有連續犯之裁判上
    一罪關係，為起訴效力所及，本院自應擴張併予審究。又被
    告曾於83年間，因犯肅清煙毒條例之罪，經本院判處有期徒
    刑3 年2 月確定；嗣又因竊盜罪經本院判處有期徒刑8 月，
    經上訴臺灣高等法院後撤回上訴而確定，兩罪裁定定應執行
    刑3 年7 月，執行至86年6 月3 日假釋出監。88年間被告因
    違反假釋保護管束規定，經裁定撤銷假釋，應執行殘刑1 年
    7 月11日，於91年6 月18日縮短刑期執行完畢，有臺灣高等
    法院被告全國前案紀錄表在卷可稽，其於前開有期徒刑執行
    完畢後之5 年以內，再犯本件有期徒刑以上之罪，為累犯，
    應依法遞加重其刑。爰審酌被告屢涉毒品犯行不改，惟犯後
    如實坦承犯行，並衡其犯罪動機、目的、所生危害，及其犯
    後態度等一切情狀，量處如主文所示之刑，並定其應執行刑
    。又扣案大麻（鑑驗淨重0.01公克）為當場查獲之毒品，不
    問屬犯人與否，應宣告沒收銷燬。扣案煙斗1 支，則為被告
    所供犯本罪所用，據其自承甚明，應併予宣告沒收。至於被
    告施用第一級毒品所用之針筒，業已丟棄滅失而未扣案，此
    據被告供承在卷，爰不另予宣告沒收，附此敘明。
據上論斷，應依刑事訴訟法第273 條之1 第1 項、第299 條第1
項前段，毒品危害防制條例第10條第1 項、第2 項、第23條第2
項，刑法第11條前段、第56條、第47條、第38條第1 項第2 款、
第51條第5 款，判決如主文。
本案經檢察官徐名駒到庭執行職務。
中　　華　　民　　國　　94　　年　　3 　　月　　11　　日
                    刑事第十四庭    法  官  林漢強
以上正本證明與原本無異。
如不服本判決，應於判決送達後10日內，向本院提出上訴狀。
                                    書記官  黃大千
中　　華　　民　　國　　94　　年　　3 　　月　　11　　日
附錄本案論罪科刑所用法條全文：
毒品危害防制條例第10條
施用第一級毒品者，處六月以上五年以下有期徒刑。
施用第二級毒品者，處三年以下有期徒刑。
